臺灣士林地方法院民事裁定
111年度小上字第38號
上  訴  人  李亭儀

被上訴人    李菁琪即北冥有魚國際法律事務所

上列當事人間給付費用事件，上訴人對於中華民國111 年1 月5 
 日本院士林簡易庭110 年度士小字第2312號第一審判決提起上
訴，本院裁定如下：
    主  文
上訴駁回。
第二審訴訟費用新臺幣壹仟伍佰元由上訴人負擔。
    理  由
一、上訴意旨略以：被上訴人雖於民國110 年5 月14日陪同警詢
    ，但結束時，上訴人已給付新臺幣（下同）30,000元；其後
    ，被上訴人催促是否繼續委任，但上訴人認為被上訴人並未
    為有利之辯護，故未回覆，是在等待檢警續行偵查時，再決
    定是否委任。因檢警並無續行偵查，上訴人更不知檢察官已
    在110 年8 月12日為不起訴處分，乃至同年月16日纔通知被
    上訴人不再繼續委任，故兩造間應無委任關係存在，被上訴
    人自不得依此請求費用。原審對此未予查明，而准許被上訴
    人請求費用，自屬違背法令，爰請求廢棄改判。
二、按對於小額程序第一審判決之上訴，非以其違背法令為理由
    ，不得為之；上訴狀內應記載上訴理由，表明原判決所違背
    之法令及其具體內容，或依訴訟資料可認為原判決有違背法
    令之具體事實；民事訴訟法第436 條之24第2 項、第436  
    條之25定有明文。所謂判決違背法令，依同法第468 條規定
    ，指判決不適用法規或適用不當，故其上訴狀內應有不適用
    法規或適用法規不當之具體指摘，並揭示該法規之條項或其
    內容，若係成文法以外之法則，應揭示該法則之旨趣，倘為
    司法院解釋或最高法院之判決，則應揭示該判解之字號或其
    內容；否則，上訴為不合法。
三、本件上訴人雖以前揭情詞為指摘，惟關於兩造間之委任關係
    是否存在，原審依兩造與此有關之對話訊息、刑事委任狀、
    事務所管理系統、臺灣臺北地方檢察署檢察官不起訴處分書
    、上訴人匯款紀錄，並以時間順序及各該內容，詳細說明費
    用收取標準、雙方有無相互確認是否繼續委任、各該意思表
    示與不起訴處分間之關係。因上訴人已明確表示繼續委任、
    只是付款可能稍遲，且上訴人為解除委任之意思表示時，係
    在被上訴人完成委任事務（且其結果是有利於上訴人）之後
    ，因而認定上訴人應依委任契約給付費用。原審為判決時，
    既已斟酌全辯論意旨及調查證據之結果，且係以上訴人自己
    之意思表示，作為認定其應給付費用之依據，顯然合於證據
    法則及經驗法則。上訴人徒憑自己主觀，就證據另為不同解
    讀，並據以指摘原審取捨證據、認定事實之職權行使為不當
    ，自非對於違背法令已有具體指摘，揆諸前揭說明，並非合
    法表明上訴理由，上訴即不合法，應予駁回。　
四、小額訴訟之上訴程序，法院為訴訟費用之裁判時，應確定其
    費用額，民事訴訟法第436 條之19第1 項、第436 條之32第
    1 項規定甚明。本件上訴為不合法，第二審裁判費用自應由
    上訴人負擔，故上訴人所支出之第二審裁判費用1,500元，
    應併命其負擔。
據上論結，本件上訴為不合法，依民事訴訟法第436 條之32第1 
 項、第2 項、第436 條之19第1 項、第444 條第1 項前段、第9
5條、第78條，裁定如主文。
中　　華　　民　　國　　111 　年　　8 　　月　　15　　日
　　　　　　  民事第二庭  審判長法　官  陳章榮
　　　　　　　　　　　　　　　　法　官  邱光吾
　　　　　　　　　　　　　　　　法　官  王伯文
　　　　　　　　　　　　　　　　
正本係照原本作成。
本裁定不得再抗告。
中　　華　　民　　國　　111 　年　　8 　　月　　15　　日
                                書記官  蘇婷